高雄高等行政法院裁定
111年度訴字第94號
原      告  黃浩翔                                      

上列當事人間監獄行刑法事件，原告提起行政訴訟，本院裁定如
下：
　　主  文
本件移送於臺灣臺東地方法院行政訴訟庭。
　　理  由
一、按訴訟之全部或一部，法院認為無管轄權者，依原告聲請或
    依職權以裁定移送於其管轄法院，行政訴訟法第18條準用民
    事訴訟法第28條第1項定有明文。次按適用簡易訴訟程序之
    事件，以地方法院行政訴訟庭為第一審管轄法院，同法第22
    9條第1項亦有明文規定。另按監獄行刑法第111條第1、2項
    及第114條第1項規定：「（第1項）受刑人因監獄行刑所生
    之公法爭議，除法律另有規定外，應依本法提起行政訴訟。
    （第2項）受刑人依本法提起申訴而不服其決定者，應向監
    獄所在地之地方法院行政訴訟庭提起下列各款訴訟：……。」
    「依第111條規定提起之訴訟，為簡易訴訟程序事件，除本
    法或其他法律另有規定外，適用行政訴訟法簡易訴訟程序之
    規定，……。」又所謂「專屬管轄」，非以法律明文定為「專
    屬管轄」者為限，凡法律規定某類事件僅得由一定法院管轄
    者，縱未以法文明定「專屬管轄」字樣，仍不失其專屬管轄
    之性質（吳明軒著「中國民事訴訟法」上冊，民國93年9月
    修訂6版第70頁參照）。究此以論，受刑人因監獄行刑法所
    生之行政訴訟，應行簡易訴訟程序，並專屬以地方法院行政
    訴訟庭為第一審管轄法院。
二、本件原告起訴主張：原告為法務部矯正署泰源技能訓練所（
    下稱泰源技訓所）摺蓮花作業手。今有作業導師不顧監獄行
    刑法第40、41及54條規定，如宗教教誨須2小時，卻只扣1小
    時科程，並以運動為由，列入宗教教誨計算。而原告原為泰
    源技訓所八2場作業手，八2場上午作業，如遇宗教教誨則折
    抵科程，而每日下午運動；然宗教教誨與運動並無衝突，且
    有益身心健康等語，請求法院為公平合理之判決。
三、經查，原告係不服泰源技訓所之管理措施，並認已影響其個
    人權益而依監獄行刑法規定提起本件行政訴訟，則其起訴是
    否符合起訴要件又是否有理由，依監獄行刑法施行細則第58
    條準用規定及前揭法令所述，應專屬於監獄所在地之地方行
    政訴訟庭為管轄法院。則原告現於泰源技訓所執行中，故本
    件應由臺灣臺東地方法院行政訴庭管轄，原告向無管轄權之
    本院起訴，係屬違誤，爰裁定如主文。
中　　華　　民　　國　　111 　年　　4 　　月　　19　　日
             高雄高等行政法院第三庭
                         審判長法官　蘇　秋　津  
                               法官　孫　奇　芳  
                               法官　黃　堯　讚
以上正本係照原本作成。
如不服本裁定，應於裁定送達後10日內以書狀敘明理由，經本院
向最高行政法院提出抗告（須按對造人數附具繕本）。
中　　華　　民　　國　　111 　年　　4 　　月　　19　　日

                              書記官　江　如　青